臺灣桃園地方法院民事裁定
111年度司家聲字第125號
聲  請  人  李艷秋  


相  對  人  邱吉壽  
上列當事人間請求剩餘財產分配事件，聲請人聲請確定訴訟費用
額，本院裁定如下：
    主      文
相對人邱吉壽應給付聲請人李艷秋之訴訟費用額確定為新臺幣伍
萬壹仟捌佰參拾玖元，及自本裁定送達相對人之翌日起至清償日
止，按年利率百分之五計算之利息。
    理      由
一、按法院未於訴訟費用之裁判確定其費用額者，第一審受訴法
    院於該裁判有執行力後，應依聲請以裁定確定之。聲請確定
    訴訟費用額者，應提出費用計算書、交付他造之計算書繕本
    或影本及釋明費用額之證書；依第一項確定之訴訟費用額，
    應於裁定送達之翌日起，加給按法定利率計算之利息；當事
    人分擔訴訟費用者，法院為確定費用額之裁判時，除前條第
    二項情形外，應視為各當事人應負擔之費用，已就相等之額
    抵銷，而確定其一造應賠償他造之差額，此為家事訴訟事件
    所準用，家事事件法第51條、民事訴訟法第91條第1項、第3
    項、第93條分別定有明文。而所謂訴訟費用，包括裁判費、
    同法第77條之23至第77條之25所定之費用，即訴訟文書之影
    印費、攝影費、抄錄費、翻譯費、證人及鑑定人日旅費，及
    其他進行訴訟之必要費用，其餘費用即非訴訟費用。
二、經查，聲請人李艷秋與相對人邱吉壽間請求剩餘財產分配事
    件，經本院108年度家財訴字第3號判決訴訟費用由被告即相
    對人負擔百分之五十五，餘由原告即聲請人負擔。因相對人
    不服，提起上訴，且聲請人亦提起附帶上訴，經臺灣高等法
    院111年度家上字第149號判決確定，並諭知上訴駁回；原判
    決關於駁回附帶上訴人後開第三項之訴部分，及該部分訴訟
    費用之裁判均廢棄；第一審、第二審訴訟費用，關於上訴部
    分，由上訴人即相對人負擔；關於附帶上訴部分，由被附帶
    上訴人負擔十分之一，餘由附帶上訴人負擔，此有本院依職
    權調閱系爭事件歷審卷宗查核無誤。
三、次查，聲請人主張向本院預納之訴訟費用為第一審裁判費用
    新臺幣（下同）45,550元、不動產鑑定費用39,500元、汽車
    鑑定費用2,000元、聲請人預納查詢費600元 (含集保中心50
    0元、中華郵政100元)、第二審附帶上訴裁判費用8,925元，
    是聲請人預納之第一、二審訴訟費用合計為96,575元，業據
    聲請人提出本院收據影本與上開費用單據影本為證。又相對
    人預納之訴訟費用為第一審不動產鑑定費用48,000元、汽車
    鑑定費用6,000元、第二審裁判費用38,031元及查詢費100元
    ，是相對人預納之第一、二審訴訟費用合計為92,131元，此
    亦有相對人提出本院收據影本與上開費用單據影本在卷可憑
    ，並均經本院依職權調上開卷宗核閱無訛。是本院依職權調
    閱上開事件卷宗審核結果如下：
　　㈠第一審訴訟費用：
　　　本件第一審訴訟費用合計共141,650元（計算式：聲請人
      預納第一審裁判費用45,550元+聲請人預納不動產鑑定費
      用39,500元+聲請人預納汽車鑑定費用2,000元+聲請人預
      納查詢費600元+相對人預納第一審不動產鑑定費用48,000
      元+相對人預納汽車鑑定費用6,000元＝141,650元）。而聲
      請人起訴之訴訟標的金額為4,500,000元，是以第一審訴
      訟費用額計算如下：
　　　⒈第一審未聲明不服而先行確定部分之訴訟費用額：
　　　　因第一審判決相對人應給付聲請人2,458,880元，相對
        人就其敗訴部分全部上訴，聲請人就550,000元敗訴部
        分附帶上訴，故第一審未聲明不服而先行確定部分之訴
        訟標的金額為1,491,120元（計算式：4,500,000元-2,4
        58,880元-550,000元=1,491,120元），依比例核算已確
        定部分訴訟費用額為46,937元（計算式：第一審訴訟費
        用141,650元×（已先行確定部分之訴訟標的金額1,491,
        120元÷訴訟標的金額4,500,000元）＝46,937元（小數點
        以下四捨五入）），並依本院108年度家財訴字第3號判
        決諭知，由相對人負擔百分之五十五即25,815元（計算
        式：46,937元×（55÷100）＝25,815元），而聲請人則負
        擔21,122元（計算式：46,937元×（45÷100）＝21,122元
        ）。
　　　⒉上訴部分之訴訟費用額：
　　　　因相對人就其第一審敗訴部分全部上訴，而上訴之訴訟
        標的金額為2,458,880元，是上訴部分之第一審訴訟費
        用額，依上開臺灣高等法院判決諭知，由相對人即上訴
        人負擔77,400元（計算式：第一審訴訟費用141,650元×
        （上訴部分之訴訟標的金額之2,458,880元÷訴訟標的金
        額4,500,000元）＝77,400元（小數點以下四捨五入））
        。
　　　⒊附帶上訴部分之訴訟費用額：
　　　　又聲請人就其第一審敗訴部分，僅就訴訟標的金額550,
        000元部分附帶上訴，是附帶上訴之第一審訴訟費用額
        ，依上開臺灣高等法院判決諭知，由相對人負擔十分之
        一即1,731元（計算式：第一審訴訟費用141,650×（附
        帶上訴之訴訟標的金額之550,000元÷訴訟標的金額4,50
        0,000元）＝1,731元）（小數點以下四捨五入），聲請
        人負擔十分之九即15,582元（計算式：第一審訴訟費用
        141,650元×（附帶上訴之訴訟標的金額之550,000元÷訴
        訟標的金額4,500,000元）×（9÷10）＝15,582元（小數
        點以下四捨五入））。
　　　⒋綜上所述，第一審訴訟費用部分，聲請人應負擔36,704
        元（未上訴已確定部分21,122元+附帶上訴部分15,582
        元＝36,704元），而相對人應負擔104,946元（計算式：
        未上訴已確定部分25,815元+上訴部分77,400元+附帶上
        訴部分1,731元＝104,946元）。
　　㈡第二審訴訟費用：
　　　本件第二審訴訟費用合計為38,131元（計算式：相對人預
      納第二審裁判費用38,031元+相對人預納查詢費100元＝38,
      131），依上開臺灣高等法院判決諭知，由相對人負擔。
      第二審附帶上訴費用8,925元（由聲請人預納），依上開
      臺灣高等法院判決諭知，由相對人負擔十分之一，為893
      元（計算式：8,925元×（1÷10）＝893元），而聲請人負擔
      8,032元（計算式：8,925元×（9÷10）＝8,032元）。綜上
      所述，第二審訴訟費用部分，聲請人應負擔8,032元，而
      相對人應負擔39,024元（計算式：上訴部分38,131元+附
      帶上訴部分893元＝39,024元）。
　　㈢從而，本件聲請人應負擔之第一、二審訴訟費用為44,736
      元(計算式：第一審訴訟費用36,704元+第二審訴訟費用8,
      032元＝44,736元)，而相對人應負擔之第一、二審訴訟費
      用為143,970元（計算式：第一審訴訟費用104,946元+第
      二審訴訟費用39,024元＝143,970元）。是聲請人與相對人
      應負擔之費用經依民事訴訟法第93條就相等之額抵銷後，
      相對人應給付聲請人之訴訟費用額確定為51,839元（計算
      式：聲請人先行墊付之訴訟費用96,575元-聲請人應負擔
      之第一、二審訴訟費用為44,736元＝51,839元）。
四、至聲請人陳報之擔保提存費500元、桃園大溪地政事務所複
    丈費及建物測量費4,800元、益誠不動產估價服務費5,230元
    、強制執行費19,671元、強制執行事件誤餐費400元、開鎖
    費用1,000元、複製電子卷證費200元，係聲請人為主張權利
    自行支出之費用與強制執行費用，非屬法院於訴訟過程所命
    聲請人支出之必要費用，非屬進行訴訟之必要費用，爰不予
    列計，附此敘明。
五、如不服本裁定，應於裁定送達後10日內，以書狀向本院司法
    事務官提出異議。
中　　華　　民　　國　　111 　年　　10　　月　　17　　日
                   家事法庭司法事務官　蔡淑蘭
以上正本係照原本作成。